【裁判字號】    99,交上易,877
【裁判日期】    990826
【裁判案由】    過失傷害
【裁判全文】
臺灣高等法院臺中分院刑事判決       99年度交上易字第877號
上  訴  人  臺灣臺中地方法院檢察署檢察官
被      告  丙○○
上列上訴人因過失傷害案件，不服臺灣臺中地方法院98年度交易
字第366號中華民國99年5月31日第一審判決（起訴案號：臺灣臺
中地方法院檢察署98年度偵字第3951號、第5538號），提起上訴
，本院判決如下：
    主  文
上訴駁回。
    事實及理由
一、本案經本院審理結果，認第一審判決認事用法及量刑均無不
    當，應予維持，並引用第一審判決書記載之事實、證據及理
    由（如附件） 。
二、檢察官上訴意旨略以：被害人於本次交通事故所受之傷害，
    導致其生長板已閉合，無法恢復至正常狀況，並遺存明顯運
    動障礙，符合強制汽車責任保險殘障給付標準表第148項「
    一下肢遺存顯著運動障礙者」，屬於七級殘廢。又被害人因
    內側脛骨之生長板已閉合而外側腓骨之生長板正常而仍繼續
    發育，現已導致腳掌向內扭曲、變形，為避免腳掌變形，只
    好亦將「左腓骨遠端生長板」以人為方式，強制固定住，阻
    止左腓骨遠端生長板繼續成長。因而於99年2月2日至中國醫
    藥大學附設醫院接受左側遠端腓骨生長板固定手術，其左腳
    停止生長，而未受傷之右腳卻繼續生長，將來會有長短腳，
    故告訴人所受之傷害應已達刑法第十條第四項第六款所列之
    「其他於身體或健康，有重大不治或難治之傷害」云云。
三、惟按刑法第十條第四項第六款所謂其他於身體或健康有重大
    不治或難治之傷害，係指不合於前五款所列舉之重傷，自不
    包括毀敗一肢以上之機能在內。(最高法院54年台上字第460
    號判例參照)。本件被害人受傷之部位在左腳，依前開判例
    意旨，自不合於該條款所列之「其他於身體或健康，有重大
    不治或難治之傷害」之要件，檢察官上訴核無理由。
四、檢察官雖請求本院再函澄清醫院查明告訴人是否因車禍造成
    長短腳，達刑法第十條第四項第六款重傷之程度，然告訴人
    之傷在左腳，無從成立該款之重傷罪有如前述。又告訴人之
    傷是否成立同條項第四款之重傷罪，已經原審囑託行政院國
    軍退除役官兵輔導委員會臺中榮民總醫院鑑定結果，認綜合
    目前檢查結果，乙○○於本件交通事故所受之傷害，應未達
    刑法第10條第4項第4款之『重傷害』程度。原審又依告訴人
    之申請再向行政院國軍退除役官兵輔導委員會臺中榮民總醫
    院函詢結果，仍認其車禍影響其左下肢骨骼之正常發育增長
    約20%，故其下肢應仍有增長可能（詳參原判決），並未改
    變原鑑定結論，原審認鑑定意見可採，而論被告以過失傷害
    罪，經核並無不合，且行政院國軍退除役官兵輔導委員會臺
    中榮民總醫院鑑定既已有明確之鑑定意見及結論，本院認該
    鑑定無明顯不可採之瑕疵，自無不採之理，核無再函澄清醫
    院之必要，併此敘明。
據上論斷，應依刑事訴訟法第三百七十三條、第三百六十八條，
判決如主文。
本案經檢察官甲○○到庭執行職務。
中    華    民    國    99    年    8     月    26    日
            刑事第四庭    審判長法  官  洪  耀  宗
                                法  官  許  文  碩
                                法  官  蔡 王 金 全
上列正本證明與原本無異。
不得上訴。
                                書記官  金  珍  華
中    華    民    國    99    年    8     月    27    日

司法院資訊處製作；財團法人民間司法改革基金會備份。
